臺灣士林地方法院民事裁定
111年度破字第24號
聲  請  人  楊育忠（即史丹創意研究室有限公司清算人）    


上列聲請人聲請相對人史丹創意研究室有限公司宣告破產事件，
本院裁定如下：   
    主  文
聲請駁回。
聲請程序費用由聲請人負擔。   
    理  由
一、按破產，對債務人不能清償債務者宣告之，為破產法第57條
    所明定。而依同法第148條規定之旨趣，債務人之財產不敷
    清償財團費用及財團債務，無從依破產程序清理其債務時，
    法院得以無宣告破產之實益，裁定駁回聲請（最高法院96年
    度台抗字第398號裁定參照）。又破產之目的，係透過清理
    之程序，將可分配之破產財團之財產，平均分配於各債權人
    ，使各債權人得以平均受償，而未受償部分之請求權則視為
    消滅，是以破產之聲請，應以多數債權人之存在為前提，如
    債權人僅有一人，既與第三人無涉，自無聲請破產之必要（
    同院97年度台抗字第665號裁定參照）。
二、聲請意旨略以：相對人於民國111年10月11日選任聲請人為
    清算人，並於同年月14日經臺北市政府核准為解散登記。嗣
    聲請人於清算程序中，發現相對人資產總額為新臺幣（下同
    ）9,925元，惟負債總額為30,527元，財產顯不足清償其債
    務，爰依公司法第113條、第89條第1項規定，聲請宣告相對
    人破產云云。
三、經查，聲請人主張相對人現存資產9,925元，並有負債30,52
    7元，無其他財產，業據聲請人提出111年10月17日相對人帳
    戶式資產負債表、財產目錄及債權人清冊為據（本院卷第18
    至22頁），是相對人確有不能清償所負債務之情形。然參酌
    目前破產司法程序實務，破產管理人之報酬至少5萬元，案
    情複雜者尚達10萬元或數10萬元以上，且破產程序之進行，
    必然產生諸如破產管理人清查、整理債務人之財產狀況、編
    造債權及資產表冊、召開債權人會議、行使其他權限等其他
    費用，足見相對人現存資產無從支應破產財團所需費用，況
    相對人業已解散進入清算程序，已不能透過經營業務所生之
    收益增加破產財團，更無從清償破產債務，若再予以宣告破
    產，徒增因進行破產程序所生之財團費用，對其債務清償並
    無助益，自無進行破產程序之實益。另依聲請人所提出相對
    人之債權人清冊可知，相對人之債權人僅有聲請人一人，而
    無其他債權人存在，是無多數債權人情形下，要無組成債權
    人會議進行破產程序、達成破產制度使多數債權人公平受償
    目的之必要。綜上所述，聲請人聲請宣告相對人破產，為無
    理由，應予駁回。
四、爰裁定如主文。
中　　華　　民　　國　　111 　年　　11　　月　　30　　日
                  民事第四庭  法  官  劉家昆
以上正本係照原本作成。
如對本裁定抗告，應於裁定送達後10日內向本院提出抗告狀，並
繳納抗告費新臺幣1,000元。
中　　華　　民　　國　　111 　年　　11  　月　　30  　日
                              書記官  黎隆勝